【裁判字號】    90,訴,2089
【裁判日期】    901228
【裁判案由】    毒品危害防制條例
【裁判全文】
臺灣板橋地方法院刑事判決                          九十年度訴字第二八九號
    公  訴  人  臺灣板橋地方法院檢察署檢察官
    被      告  甲○○
右列被告因毒品危害防制條例案件，經檢察官提起公訴（九十年度毒偵字第三九一四
號）及移送併案審判（九十年度毒偵字第四四二七號），本院判決如左：
    主  文
甲○○連續施用第一級毒品，累犯，處有期徒刑捌月。扣案包裝紙壹張及其上所含海
洛因殘渣（量微無法秤重）沒收銷燬。
    事  實
一、甲○○前因違反麻醉藥品管理條例案件，經臺灣基隆地方法院以八十二年度易緝
    字第一三號判處有期徒刑五月確定；復同因違反麻醉藥品管理條例案件，經本院
    以八十四年度訴緝字第一三三號判處有期徒刑三年六月確定，上開二案件經定應
    執行刑為三年八月，甫於民國八十八年一月九日假釋期滿執行完畢。其前因施用
    毒品案件，經本院依職權以八十七年度訴字第八七四號裁定送勒戒處所觀察、勒
    戒後，因認有繼續施用毒品傾向，復由本院以同案號裁定送戒治處所強制戒治一
    年，嗣因戒治成效良好，經本院以同案號裁定停止戒治，所餘戒治期間付保護管
    束，後因其停止戒治交付保護管束期滿未經撤銷，視為強制期滿，業由本院於八
    十八年十月二十日以同案號為免刑判決確定。詎甲○○復於受前開免刑判決後五
    年內之九十年二月農曆新年期間之某日起，至同年十月二日止，在臺北縣土城市
    ○○路九十八號十二樓及同縣蘆洲市某友人住處（確實地址不詳），以摻入香煙
    抽用之方式，連續施用第一級毒品海洛因多次。嗣先於九十年二月二十七日一時
    許，為警在臺北縣新店市○○路親水公園查獲，並扣得其所有含海洛因殘渣（量
    微無法秤重）之包裝紙乙張；復於九十年十月五日十八時三十分許，在臺北縣土
    城市○○路九十八號十二樓為警查獲。
二、案經臺北縣警察局移送臺灣板橋地方法院檢察署檢察官偵查起訴，及臺北縣警察
    局新店分局報告臺灣臺北地方法院檢察署呈請臺灣高等法院檢察署移轉臺灣板橋
    地方法院檢察署檢察官移送併案審判。
    理  由
一、訊之被告甲○○對於右揭犯罪事實及查獲過程，除辯稱扣案含海洛因殘渣之包裝
    紙非其所有，而係朋友所給，伊並未用以包裝海洛因云云外，餘皆自白不諱；而
    其先後二次遭查獲後經採集尿液檢驗結果，均呈嗎啡及鴉片類陽性反應，有臺灣
    檢驗科技股份有限公司濫用藥物尿液檢驗報告、昭信科技顧問股份有限公司濫用
    藥物陽性檢體檢驗報告各乙份、臺北縣新店分局查獲毒品危害防制條例案被移送
    者姓名代碼對照表、臺北縣警察局刑事警察隊偵辦毒品危害防制條例案被移送者
    姓名代碼對照表各乙份附卷可稽，堪信被告前開自白應與事實相符。被告雖否認
    扣案含海洛因之包裝紙為其所有，並以前開情詞置辯，惟該包裝紙上所含殘渣確
    為海洛因，有臺北縣警察局新店分局查獲涉嫌毒品危害防制條例毒品初步鑑驗報
    告單乙份可證，而該包裝紙確係所有被告並經警自其身上扣獲，亦經同遭查獲之
    羅錦樹在警訊中供陳甚明，該包裝紙既在被告身上起獲，復有海洛因殘留其上，
    而被告並自承有施用海洛因之行為，自堪認該物屬被告所有用以包裝供自己吸食
    之海洛因使用，而被告復無法說明所稱交付該包裝紙友人之年籍俾本院得為調查
    ，其空言置辯自不足採信。又被告前因施用毒品案件，經本院依職權以八十七年
    度訴字第八七四號裁定送勒戒處所觀察、勒戒後，因認有繼續施用毒品傾向，復
    由本院以同案號裁定送戒治處所強制戒治一年，嗣因戒治成效良好，經本院以同
    案號裁定停止戒治，所餘戒治期間付保護管束，後因其停止戒治交付保護管束期
    滿未經撤銷，視為強制期滿，業由本院於八十八年十月二十日以同案號為免刑判
    決確定，有上開刑事判決在卷可資佐證，是以本件事證明確，被告於前次因施用
    毒品強制戒治期滿而受免刑判決後再為施用海洛因之犯行，堪予認定。
二、按海洛因為毒品危害防制條例第二條第二項第一款所定之第一級毒品，核被告所
    為，係犯同條例第十條第一項之施用第一級毒品罪。其施用前後持有毒品之低度
    行為，為施用毒品之高度行為所吸收，不另論罪。其先後多次施用毒品犯行，時
    間緊接，方法相同，觸犯構成要件相同之罪，顯係基於概括犯意而為之，乃連續
    犯，應依刑法第五十六條之規定論以一罪，並加重其刑。被告自九十年二月農曆
    新年期間之某日起至同年十月一日十八時三十分許期間內施用毒品之行為雖未經
    起訴，然與經起訴並論科之八十九年十月二日施用毒品之犯行有連續犯之裁判上
    一罪關係，仍為起訴效力所及，本院應併予審判。又被告前因違反麻醉藥品管理
    條例案件，經臺灣基隆地方法院以八十二年度易緝字第一三號判處有期徒刑五月
    確定；復同因違反麻醉藥品管理條例案件，經本院以八十四年度訴緝字第一三三
    號判處有期徒刑三年六月確定，上開二案件經定應執行刑為三年八月，甫於八十
    八年一月九日假釋期滿執行完畢，此有臺灣高等法院檢察署刑案紀錄簡覆表附卷
    足參，其於五年以內再犯本件最重本刑為有期徒刑以上之罪，為累犯，應依刑法
    第四十七條之規定遞為加重其刑。爰審酌被告素行非佳，施用毒品之方式、期間
    ，其前次施用毒品犯行因強制期滿而受免刑判決，已獲毒品危害防制條例對施用
    毒品人之寬典，竟再次施用，顯無悔改之意，惡性甚深，然施用毒品究屬戕害自
    身健康之犯罪，本件被告施用毒品之犯行尚未造成他人明顯之危害，而其在本院
    審理中能坦認犯行，犯後態度良好等一切情狀，量處如主文所示之刑，以示儆懲
    。扣案包裝紙乙張其上所含海洛因（量微無法秤重）係查獲之毒品，已如前述，
    且該包裝紙與所殘留之海洛因難以分離，應依毒品危害防制條例第十八條第一項
    之規定，併為沒收銷燬之諭知。至於警於九十年十月五日扣得之注射針筒七支及
    海洛因殘渣袋乙個，係被告同遭查獲之羅錦樹所有，被告亦未用以施用毒品，此
    經被告陳明在卷，核與羅錦樹之供述相符，是該等扣案物品即與本件被告施用毒
    品之犯行無涉，自無得在本件被告刑之宣告項下併為沒收之諭知，附此說明。
據上論斷，應依刑事訴訟法第二百九十九條第一項前段、毒品危害防制條例第二十三
條第二項、第三十五條第三款、第十八條第一項、刑法第十一條前段、第五十六條、
第四十七條，判決如主文。
中      華      民      國      九十      年    十二    月    二十八    日
                                  臺灣板橋地方法院刑事第二庭
                                          法  官  楊  博  欽
右正本證明與原本無異。
如不服本判決，應於判決送達後十日內，向本院提出上訴狀。
                                          書記官  潘  文  賢
中      華      民      國      九十      年    十二    月    二十八    日
附錄本案論罪科刑法條全文：
毒品危害防制條例第十條
  施用第一級毒品者，處六月以上五年以下有期徒刑。
  施用第二級毒品者，處三年以下有期徒刑。


司法院資訊處製作；財團法人民間司法改革基金會備份。
